臺灣彰化地方法院刑事判決　　　　　　　96年度易字第1488號
公　訴　人　臺灣彰化地方法院檢察署檢察官
被　　　告　甲○○
上列被告因恐嚇案件，經檢察官提起公訴（九十六年度偵字第八
三三七號），本院依簡式審判程序判決如下：
    主  文
甲○○幫助意圖為自己不法之所有，以恐嚇使人將本人之物交付
，累犯，處有期徒刑伍月，如易科罰金，以新臺幣壹仟元折算壹
日。
    事  實
一、甲○○前因持有第二級毒品案件，經本院以九十二年度簡字
    第六三號判處有期徒刑六月確定，因施用第二級毒品案件，
    經本院以九十二年度易字第一○九八號判處有期徒刑十月確
    定，上開二案嗣經送監接續執行，於民國九十四年二月五日
    因縮短刑期假釋出監付保護管束，甫於九十四年三月十二日
    因保護管束期滿未經撤銷假釋，而執行完畢。詎甲○○仍不
    知警惕，於九十六年八月八日，見真實姓名年籍不詳之成年
    男子所刊登之夾報廣告，得知可藉由販賣自己名義之金融機
    構帳戶存摺、提款卡及密碼得款花用，雖預見將帳戶販賣予
    他人，可能幫助取得帳戶之人作為實行恐嚇取財犯罪使用，
    藉以隱匿其真實身分，而躲避犯罪偵查機關追查，竟因缺錢
    花用，於九十六年八月八日上午某時許，依上開廣告所載電
    話號碼與該成年男子聯絡後，旋於同日上午某時許，在彰化
    縣二林鎮仁和宮前，將其於九十六年八月三日所開立之臺灣
    中小企業銀行二林分行帳號第00000000000號帳
    戶（下稱上開中小企銀帳戶）之存摺、印章（起訴書漏載）
    、提款卡及密碼，以新臺幣（下同）五千元之價格，販賣予
    該成年男子。其後，該成年男子及其所屬之恐嚇取財集團成
    員即基於意圖為自己不法所有之恐嚇取財犯意，以甲○○所
    交付之上開中小企銀帳戶，先後從事下列恐嚇取財之犯行：
  (一)於九十六年八月九日中午十二時許，撥打電話向陳三元恫稱
    ：其子遭人毆打，須匯款四萬元等語，致使陳三元因而心生
    畏懼，於九十六年八月九日下午二時許，前往高雄市農會左
    營分會，依照指示匯款四萬元至甲○○上開中小企銀帳戶內
    。
  (二)於九十六年八月十三日上午九時三十分許，撥打電話向張添
    丁恫稱：其子幫他人做擔保，需匯款三十萬元，否則要將其
    子斷手斷腳等語，致使張添丁因而心生畏懼，於九十六年八
    月十三日上午十時十七分許，至臺灣郵政股份有限公司高雄
    內惟郵局，依照指示匯款一萬元至甲○○上開中小企銀帳戶
    內。
二、嗣因陳三元、張添丁發現受騙，並報警處理，始循線查悉上
    情。
三、案經張添丁訴由彰化縣警察局芳苑分局報告臺灣彰化地方法
    院檢察署檢察官偵查起訴。
    理  由
一、按除被告所犯為死刑、無期徒刑、最輕本刑為三年以上有期
    徒刑之罪或高等法院管轄第一審案件者外，於刑事訴訟法第
    二百七十三條第一項程序進行中，被告先就被訴事實為有罪
    之陳述時，審判長得告知被告簡式審判程序之旨，並聽取當
    事人、代理人、辯護人及輔佐人之意見後，裁定進行簡式審
    判程序；除簡式審判程序、簡易程序及第三百七十六條第一
    款、第二款所列之罪之案件外，第一審應行合議審判；刑事
    訴訟法第二百七十三條之一第一項、第二百八十四條之一分
    別定有明文。本件被告甲○○所犯係死刑、無期徒刑、最輕
    本刑為三年以上有期徒刑或高等法院管轄第一審案件以外之
    罪，且於本院行準備程序時就被訴事實為有罪之陳述，經受
    命法官告知簡式審判程序之旨，並聽取公訴人、被告之意見
    後，本院合議庭認無不得或不宜改依簡式審判程序進行之處
    ，經評議結果，裁定改由受命法官獨任行簡式審判程序，合
    先敘明。
二、上開事實，迭據被告甲○○於警詢、本院審理時，均坦承不
    諱，核與證人即被害人陳三元、告訴人張添丁於警詢時，證
    述之情節均相符合，並有臺灣中小企業銀行二林分行九十六
    年八月二十四日九六二林（密）字第九○○一一號函及隨函
    檢附之客戶基本資料及交易明細表、張添丁郵政跨行匯款申
    請書、陳三元高雄市農會匯款回條各一紙在卷可稽，足徵被
    告自白確與事實相符。本件事證明確，被告幫助恐嚇取財之
    犯行，應堪認定。
三、被告甲○○提供金融機構帳戶之存摺、印章、提款卡及密碼
    予他人，供他人作為實行恐嚇取財犯罪使用，雖並未參與恐
    嚇取財之行為，然其顯係以幫助之意思，參與恐嚇取財構成
    要件以外之行為，為幫助犯，核被告甲○○所為，係犯刑法
    第三十條第一項前段、刑法第三百四十六條第一項之幫助恐
    嚇取財罪。被告甲○○係幫助他人實行恐嚇取財犯罪，爰依
    刑法第三十條第二項規定，按恐嚇取財正犯之刑減輕之。又
    被告前因持有第二級毒品案件，經本院以九十二年度簡字第
    六三號判處有期徒刑六月確定，因施用第二級毒品案件，經
    本院以九十二年度易字第一○九八號判處有期徒刑十月確定
    ，上開二案嗣經送監接續執行，於九十四年二月五日因縮短
    刑期假釋出監付保護管束，甫於九十四年三月十二日因保護
    管束期滿未經撤銷假釋，而執行完畢等情，此有臺灣彰化地
    方法院檢察署刑案資料查註紀錄表及臺灣高等法院被告前案
    紀錄表各一份在卷可稽，其於受有期徒刑執行完畢後，五年
    以內故意再犯本件有期徒刑以上之罪，為累犯，應依刑法第
    四十七條第一項規定，加重其刑。爰審酌被告出賣金融機構
    帳戶予犯罪集團使用，其個人所得之不法利益雖屬有限，然
    造成偵查犯罪機關事後追查贓款及犯罪集團成員極為困難，
    致使犯罪集團更加猖獗氾濫，對於社會治安之危害程度不容
    小覷，及其犯罪之動機、目的、手段、被害人所受損害金額
    尚非甚鉅，暨犯罪後坦承犯行，態度尚屬良好等一切情狀，
    量處如主文所示之刑，併諭知易科罰金之折算標準。
據上論斷，應依刑事訴訟法第二百七十三條之一第一項、第二百
九十九條第一項前段，刑法第三十條第一項前段、第二項、第三
百四十六條第一項、第四十七條第一項、第四十一條第一項前段
，刑法施行法第一條之一第一項、第二項前段，判決如主文。
本案經檢察官蔡曉崙到庭執行職務。
中　　華　　民　　國　　96　　年　　12　　月　　31　　日
  　                    刑事第六庭    法  官  鄭舜元
以上正本證明與原本無異。
如不服本判決，應於判決送達後10日內，向本院提出上訴書狀，
上訴書狀應「敘述具體上訴理由」，並按他造當事人之人數附繕
本。「切勿逕送上級法院」。
告訴人或被害人對於判決如有不服具備理由請求檢察官上訴者，
其上訴期間之計算係以檢察官收受判決正本之日期為準。
中　　華　　民　　國　　97　　年　　1 　　月　　2 　　日
                                      書記官  呂雅惠
附錄：論罪科刑法條：
中華民國刑法第346條
意圖為自己或第三人不法之所有，以恐嚇使人將本人或第三人之
物交付者，處6月以上5年以下有期徒刑，得併科1千元以下罰金
。
以前項方法得財產上不法之利益，或使第三人得之者，亦同。
前二項之未遂犯罰之。
